臺灣板橋地方法院刑事判決　　　　　　　96年度易字第3191號
公　訴　人　臺灣板橋地方法院檢察署檢察官
被　　　告　甲○○
　　　　　　　　　　現於臺灣桃園監獄
上列被告因偽造文書案件，經檢察官提起公訴 (96年度偵字第21
558 號)， 本院於準備程序進行中，被告就被訴之事實為有罪之
陳述，經告知被告簡式審判程序之旨，並聽取當事人之意見後，
裁定進行簡式審判程序，判決如左：
    主  文
甲○○犯行使偽造私文書罪，累犯，處有期徒刑陸月，如易科罰
金，以新臺幣壹仟元折算壹日。減為有期徒刑月，如易科罰金
，以新臺幣壹仟元折算壹日。
如附表所示偽造之署押簽名拾壹枚、指印陸拾枚均沒收。
    事  實
一、甲○○於民國94年間因竊盜案件，經本院以94年度簡字第3
    408號判處有期徒刑6月確定，於94年12月12日易科罰金執行
    完畢，猶不知悔改，於95年11月19日凌晨2 時15分許，在臺
    北縣板橋市○○路○段279號之中山保齡球館後方停車場內，
    因施用毒品及竊盜案件為警方查獲（均另案起訴）後，即被
    依法帶回臺北縣政府警察局海山分局海山交通分隊製作相關
    筆錄。詎甲○○為掩匿其真實身分，竟冒用「蘇建南」之名
    應訊（詢），並基於行使偽造私文書、偽造署押之單一犯意
    ，接續在：
    （一）具有文書之外觀，承載同意受搜索之意思表示，並足
          為甲○○表示意思證明之「自願受搜索同意書」。
    （二）僅顯示甲○○係處於受通知、訊問、採驗者之地位，
          尚不能表示其係有製作何種文書之意思及曾為何項意
          思表示之「臺北縣政府警察局海山分局交通分隊搜索
          筆錄（受執行人：蘇建南）」、「臺北縣政府警察局
          海山分局交通分隊搜索筆錄（受執行人：湯春美）」
          、「臺北縣政府警察局海山分局交通分隊扣押物品目
          錄表」、「臺北縣政府警察局海山分局交通分隊扣押
          物品收據」、「臺北縣政府警察局海山分局通知」、
          「臺北縣政府警察局海山分局偵辦刑案權利告知通知
          書」、「臺北縣政府警察局海山分局偵辦案件採驗尿
          液委驗單」、「臺北縣政府警察局海山分局調查筆錄
          （第1 次）」、「臺北縣政府警察局海山分局調查筆
          錄（第2 次）」及「臺灣板橋地方法院檢察署內勤訊
          問筆錄」。
    偽造「蘇建南」之簽名及指印後（均詳如附表所示），將自
    願受搜索同意書提交警員，表示同意搜索，足以生損害於蘇
    建南及司法警察機關、檢察機關對於犯罪偵查之正確性。嗣
    經檢察官發現上開冒名應訊（詢）情形，將甲○○之指紋送
    內政部警政署刑事警察局比對後，始悉上情。
二、案經臺灣板橋地方法院檢察署檢察官自動檢舉偵查起訴。
    理  由
壹、程序部分：按除被告所犯為死刑、無期徒刑、最輕本刑為3
    年以上有期徒刑之罪或高等法院管轄第一審案件者外，於第
    一次審判期日前之準備程序進行中，被告先就被訴事實為有
    罪之陳述時，審判長得告知被告簡式審判程序之旨，並聽取
    當事人、代理人、辯護人及輔佐人之意見後，裁定進行簡式
    審判程序，刑事訴訟法第273條之1第1項定有明文。經核本
    件被告甲○○所犯係死刑、無期徒刑、最輕本刑為3 年以上
    有期徒刑以外之罪，其於準備程序中就被訴事實為有罪之陳
    述，經法官告知簡式審判程序之旨，並聽取公訴人、被告之
    意見後，本院爰依首揭規定，裁定由受命法官獨任進行簡式
    審判程序，合先敘明。
貳、實體方面：
一、前開犯罪事實，業據被告甲○○於本院審理中坦承不諱，並
    有內政部警政署刑事警察局96年3 月26日刑紋字第09600430
    96號鑑驗書及如附表所示之署押在卷足稽，足證被告之前開
    自白核與事實相符。本件事證已明確，被告上開犯行，洵足
    認定，應依法論科。
二、核被告甲○○所為，係犯刑法第210 條、第217 條第1 項之
    罪，其先後偽造如犯罪事實欄所示之文書、署押，係於密切
    接近之時間及同地實施，侵害同一之法益，各行為之獨立性
    極為薄弱，且係出於同一逃避查緝之目的，依一般社會健全
    觀念，在時間差距上，難以強行分開，應視為數個舉動之接
    續施行，合為包括之一行為予以評價，屬接續犯，應從一重
    行為之偽造私文書罪處斷。又被告偽造自願受搜索同意書後
    並持以提交警員，其偽造之低度行為，為行使之高度行為所
    吸收，應論以刑法第216 條行使偽造私文書罪。末查，被告
    有犯罪事實欄所載之論罪科刑執行紀錄，有刑案紀錄表1 份
    在卷可佐，其於有期徒刑執行完畢後，5 年以內故意再犯本
    件有期徒刑以上之罪，為累犯，依刑法第47條第1 項之規定
    加重其刑。爰審酌被告犯罪動機在於掩匿其真實身分，規避
    刑事偵審，造成公正司法之危險程度，及其已坦承犯行態度
    良好等一切情狀，量處如主文所示之刑，並諭知如易科罰金
    之折算標準。如附表所示署押，既屬偽造，應依刑法第219
    條規定，不問屬於犯人與否，均宣告沒收。又被告犯罪之時
    間係於民國96年4 月24日以前，合於中華民國96年罪犯減刑
    條例所定之減刑條件，應依該條例規定減其宣告刑。
據上論斷，應依刑事訴訟法第273 條之1 第1 項、第299 條第1
項前段，刑法第216 條、第210 條、第219 條、第47條第1 項、
第41條第1 項前段、中華民國96年罪犯減刑條例第2 條第1 項第
3 款、第7 條、第9 條，判決如主文。
本案經檢察官連思藩到庭執行職務。
中　　華　　民　　國　　96　　年　　11　　月　　23　　日
                  刑事第五庭    法　官  陳財旺
以上正本證明與原本無異
如不服本判決應於送達後10日內敘明上訴理由向本院提出上訴狀
                                書記官　周百川
中　　華　　民　　國　　96　　年　　11　　月　　23　　日
附錄本案論罪科刑法條全文
中華民國刑法第216條
行使第 210 條至第 215 條之文書者，依偽造、變造文書或登載
不實事項或使登載不實事項之規定處斷。
中華民國刑法第210條
偽造、變造私文書，足以生損害於公眾或他人者，處 5 年以下有
期徒刑。
